

PERFIL PERSONAL

Tengo amplia experiencia en ventas, me gusta llegar a todos los objetivos y anticiparme a las necesidades del cliente. Tengo excelentes aptitudes para el trabajo en equipo, ágil para tomar decisiones de carácter resolutivo y dinámico

CONTACTO

Dirección: San miguel Celular: 1134016776

Email: mharianan@hotmail.com

MARTINEZ MARIA DEL CARMEN

EXPERIENCIA LABORAL

administrativa

Dolores Reynal | septiembre 2017 - mayo 2022

- responsable de contestar las llamadas telefónicas, recibir y registrar pagos, organizar y controlar el ingreso y egreso de mercaderia

vendedora/corredora

distribuidora dharma | noviembre 2015- noviembre 2016 -recorrido de negocios con cartera de cliente propia

vendedora

pequeñeces | junio 2013- abril 2015 -asesorar al cliente y concretar las ventas

FORMACIÓN ACADÉMICA

colegio secundario E:E:S:N° 7

bachiller con orientacion social 1993-1999

OTROS LOGROS ACADÉMICOS

ISPC (Instituto superior politécnico cordoba)

Estudiante de programacion Abril 2022- actualmente